臺灣臺南地方法院刑事判決
　　公　訴　人　臺灣臺南地方法院檢察署檢察官
　　被　　　告　甲○○
右列被告因違反毒品危害防制條例案件，經檢察官提起公訴（九十三年度毒偵字第三
八一號），被告就被訴事實為有罪之陳述，本院裁定進行簡式審判程序，判決如左：
    主  文
甲○○連續施用第一級毒品，累犯，處有期徒刑捌月。
扣案海洛因壹包（淨重零點貳肆公克、空包裝重零點玖公克）沒收銷燬；扣案注射針
筒壹支沒收。
    事  實
一、甲○○前因違反槍砲彈藥刀械管制條例案件，經臺灣高等法院臺南分院於民國九
    十年六月二十六日，判處有期徒刑一年，併科罰金新臺幣五萬元確定，嗣於九十
    一年七月十七日，因縮短刑期假釋並付保護管束，甫於同年八月六日保護管束期
    滿而執行完畢。其前於八十八年間因施用毒品案件，經觀察、勒戒後，認有繼續
    施用毒品之傾向而送強制戒治，嗣於八十九年五月二十八日，經停止戒治交付保
    護管束期滿後，由臺灣臺南地方法院檢察署檢察官於八十九年六月七日，以八十
    九年度戒毒偵字第三四三號為不起訴處分確定。詎甲○○仍未戒除毒癮，於前述
    停止戒治交付保護管束期滿後五年內，又基於施用毒品之概括犯意，於九十三年
    二月十日、十一日及十六日，在臺南縣永康市慈光九村十三號，連續施用第一級
    毒品海洛因二次。嗣甲○○於九十三年二月十七日中午十二時十分許，在台南縣
    永康市○○路九四二巷三七一弄一八０號前，因其違規停車，經警據報前往取締
    時，在甲○○所駕駛車號七五一六－ＣＦ號自小客車內，發現並扣得海洛因一包
    （淨重零點二四公克、空包裝重零點二九公克）及注射針筒一支，而查悉上情。
二、案經臺南縣警察局永康分局報請臺灣臺南地方法院檢察署檢察官偵查起訴。
    理  由
一、右揭犯罪事實，業據被告甲○○於本院審理時坦承並為認罪之表示（見本院九十
    三年五月七日準備程序筆錄、審判筆錄）。而被告尿液經警於九十三年二月十七
    日採集送驗結果，呈嗎啡陽性反應，有臺南縣警察局永康分局採擷嫌疑人尿液送
    驗編號名冊、臺南縣衛生局九十三年二月十九日衛收字第Ｚ000000000
    號尿液檢驗成績書各一份附卷可稽。次查，於九十年二月十七為警在被告駕駛自
    小客車內查扣淨重零點二四公克（空包裝重零點二九公克）之白色粉末，經檢驗
    及鑑定結果，呈海洛因反應，確為第一級毒品海洛因乙情，有臺南縣警察局永康
    分局九十三年二月十七日查獲涉嫌毒品危害防制條例毒品初步檢驗報告單、法務
    部調查局九十三年三月十一日鑑定通知書各一紙在卷可佐。末查，被告前曾於八
    十八年間因施用毒品案件，經本院以八十八年度毒聲字第一三四六號裁定送觀察
    勒戒後，認有繼續施用毒品之傾向，又經本院以八十八年度毒聲字第一五七三號
    裁定送臺灣臺南戒治所施以強制戒治，嗣因無繼續戒治之必要，本院以八十八年
    度毒聲字第二九三八號裁定停止戒治，所餘戒治期間，付保護管束，經交付保護
    管束期滿，由臺灣臺南地方法院檢察署檢察官於八十九年六月七日，以八十九年
    度戒毒偵字第三四三號不起訴處分確定各情，亦有前開本院裁定書、臺灣臺南地
    方法院檢察署不起訴處分書、臺灣高等法院被告全國前案紀錄表在卷足憑。綜上
    所論，足徵被告自白與事實相符，本件事證明確，被告施用第一級毒品之犯行，
    均堪予認定。
二、核被告甲○○所為，係犯毒品危害防制條例第十條第一項之施用第一級毒品罪。
    其施用第一級毒品前持有毒品之低度行為已為其施用之高度行為吸收，均不另論
    罪。被告先後二次施用第一級毒品海洛因之犯行，時間緊接，方法相同，觸犯構
    成要件相同之罪名，顯均係基於概括犯意為之，為連續犯，應依刑法第五十六條
    之規定，論以一罪，並加重其刑。查被告甲○○前因違反槍砲彈藥刀械管制條例
    案件，經臺灣高等法院台南分院於九十年六月二十六日，判處有期徒刑一年，併
    科罰金新臺幣五萬元確定，嗣於九十一年七月十七日，因縮短刑期假釋並付保護
    管束，甫於同年八月六日保護管束期滿而視為執行完畢，有前引臺灣高等法院被
    告全國前案紀錄表在卷可佐，其於五年之內再犯本件有期徒刑以上之罪，為累犯
    ，應依法遞予加重其刑。爰審酌被告犯罪之動機、目的、手段及曾因施用毒品案
    件，經觀察、勒戒及強制戒治程序，仍再犯本件之罪，顯見其並無悔意，戒癮之
    意志力亦甚為薄弱，惟犯罪後坦承犯行態度良好，且其本質仍屬「病犯」，僅戕
    害其自已身心，尚未生巨大危害於整體社會秩序等一切情狀，量處如主文所示之
    刑，以資儆懲。扣案之毒品海洛因一包（淨重零點二四公克、空包裝重零點二九
    公克），係屬毒品危害防制條例第二條第二項第一款之第一級毒品，爰依毒品危
    害防制條例第十八條第一項前段沒收銷燬之。注射針筒一支，係被告所有供施用
    毒品使用之器具，併依刑法第三十八條第一項第二款沒收之。
據上論斷，應依刑事訴訟法第二百七十三條之一第一項、第二百九十九條第一項前段
，毒品危害防制條例第十條第一項、第十八條第一項前段，刑法第十一條前段、第五
十六條、第四十七條、第三十八條第一項第二款，判決如主文。
本案經檢察官乙○○到庭執行職務
中    華    民    國      九十三    年        五      月    二十一      日
                              臺灣臺南地方法院刑事第四庭
                                  法  官  謝瑞龍
右正本證明與原本無異。
如不服本判決，應於送達後十日內向本院提出上訴狀（應附繕本）。
                                  書記官  吳姁穗
中    華    民    國      九十三    年        五      月    二十四      日
附錄本案論罪科刑法條全文：
毒品危害防制條例第十條第一項：
施用第一級毒品者，處六月以上五年以下有期徒刑。
